【裁判字號】    95,訴,95
【裁判日期】    950425
【裁判案由】    使用執照
【裁判全文】
臺中高等行政法院裁定
                                     95年度訴字第00095號
原      告  甲○○
被      告  彰化縣政府
代  表  人  乙○○
上列當事人間因使用執照事件，原告提起行政訴訟，本院裁定如
下︰
    主  文
原告之訴駁回。
訴訟費用由原告負擔。
    理  由
一、按「確認行政處分無效及確認公法上法律關係成立或不成立
    之訴訟，非原告有即受確認判決之法律上利益者，不得提起
    之。其確認已執行完畢或因其他事由而消滅之行政處分為違
    法之訴訟，亦同。」、「原告之訴，有左列各款情形之一者
    ，行政法院應以裁定駁回之。但其情形可以補正者，審判長
    應定期間先命補正：．．．１０、起訴不合程式或不備其他要
    件者。」行政訴訟法第6條第1項、第107條第1項第10款分別
    定有明文。
二、原告起訴主張略以：被告原核發63彰都使字第4424-4432等
    13張使用執照騎樓基地位置之地號與面積不符，明顯錯誤，
    經原告申請更正，被告以民國（下同）93年8月28日府建管
    字第0930160519號函回復謂：「有關建築基地位置相關事項
    請逕行參閱使用執照附圖。」，及94年11月2日府建管字第
    0940208034號再回復謂：「經查旨揭案件於62年申請建築執
    照，63年申請使用執照，均以牛稠子段山腳小段350地號、
    351地號2筆土地申請建築基地，基地西側臨接15米道路尚無
    不符。」等語，未對被告核發使用執照內騎樓基地位置之面
    積與地號不符、產生之錯誤做明確核示。遂起訴請求確認被
    告核發63年彰都使字第4424-4432等13張使用執照暨圖說內
    騎樓基地漏列350-4地號造成騎樓基地位置之面積、地號錯
    誤。
三、經查，行政訴訟法第6條僅規定行政處分無效，公法上法律
    關係成立或不成立及行政處分違法，得為確認訴訟之標的，
    不包括確認事實問題。本件原告起訴請求確認被告核發63年
    彰都使字第4424-4432等13張使用執照暨圖說內騎樓基地漏
    列350-4地號造成騎樓基地位置之面積、地號錯誤，為事實
    問題，揆諸首揭規定，本件原告之訴即難認合法，應予駁回
    。
四、依行政訴訟法第107條第1項第10款、第104條、民事訴訟法
    第95條、第78條，裁定如主文。
中    華    民    國    95    年    4     月    25    日
                  第三庭 審判長 法  官  沈應南
                                法  官  許武峰
                                法  官  許金釵
以上正本證明與原本無異。
如不服本裁定，應於裁定送達後10日內以書狀敘明理由，經本院
向最高行政法院提起抗告（須依對造人數附具繕本）；並應預繳
送達用雙掛號郵票390元（34元及5元郵票各10份)。
中    華    民    國    95    年    4     月    25    日
                                書記官  孫庠熙


司法院資訊處製作；財團法人民間司法改革基金會備份。
